臺灣高等法院民事判決
110年度上國易字第22號
上  訴  人  周語婷  
被  上訴人  國立華僑高級中等學校

法定代理人  鄭文洋  
訴訟代理人  魏大千律師
複  代理人  吳俊芸律師
上列當事人間請求國家賠償事件，上訴人對於中華民國110年10
月18日臺灣新北地方法院110年度國字第6號第一審判決提起上訴
，本院於111年3月29日言詞辯論終結，判決如下：
    主      文
上訴駁回。
第二審訴訟費用由上訴人負擔。
    事實及理由
一、上訴人主張：伊於民國107年6月間任職於被上訴人擔任英文
    教師期間，遭學生家長檢舉與學生在校互動時有不當言詞與
    不恰當之肢體互動（下稱系爭檢舉事件），被上訴人召開性
    別平等教育委員會（下稱性平會）調查處理（第0000000號
    案件，下稱系爭性平案件），於108年1月21日作成調查報告
    為本件性騷擾不成立之處理建議（下稱甲調查報告），詎被
    上訴人於108年4月30日通知將甲調查報告作廢而重啟調查，
    被上訴人性平會於108年7月25日作成調查報告為本件性騷擾
    成立之處理建議（下稱乙調查報告），經伊提出申復後，被
    上訴人性平會始於108年12月17日作成調查報告為本件性騷
    擾不成立之處理建議（下稱丙調查報告），被上訴人自108
    年4月間起至丙調查報告作成前之違法重啟調查行為，反覆
    不一，造成伊於該期間夜不成眠、憂思過度，名譽權及健康
    權受損，爰依國家賠償法第2條第2項、民法第195條第1項規
    定，請求被上訴人賠償精神慰撫金新臺幣（下同）55萬元及
    法定遲延利息等語。　　
二、被上訴人則以：系爭性平案件之甲調查報告作成後，因主管
    機關教育部國民及學前教育署（下稱國教署）指明尚有調查
    未臻完備之處，且相關論述與經驗法則或論理法則相違背等
    ，伊之性平會乃依法重啟調查程序，並無違法，最後亦作成
    丙調查報告，並無故意或過失貶抑上訴人之社會性評價，而
    性騷擾行為具有不確定性，不得僅因調查過程作出之判斷不
    符上訴人期望結果，即認有侵害其名譽權及健康權等語，資
    為抗辯。
三、原審判決上訴人全部敗訴，上訴人不服提起上訴，聲明：㈠
    原判決廢棄；㈡被上訴人應給付上訴人55萬元，及自起訴狀
    繕本送達翌日起至清償日止，按年息5%計算之利息。被上訴
    人則答辯聲明：上訴駁回。
四、查上訴人前於107年6月間任職於被上訴人擔任英文教師期間
    ，因系爭檢舉事件，被上訴人召開性平會調查處理系爭性平
    案件，先於108年1月21日作成甲調查報告（性騷擾不成立處
    理建議），後於108年4月30日通知上訴人將甲調查報告作廢
    而重啟調查，嗣於108年7月25日作成乙調查報告（性騷擾成
    立之處理建議），最終於108年12月17日作成丙調查報告（
    性騷擾不成立之處理建議），均經被上訴人通知上訴人處理
    結果在案之事實，有被上訴人處理系爭性平案件之歷次調查
    報告及相關通知函文附卷可參（見原審卷第31至50頁、第99
    至102頁；本院卷第71至101頁），且為兩造所不爭執（見本
    院卷第39、118頁）。
五、本院之判斷：
　　上訴人主張被上訴人違法重啟調查程序，侵害其名譽權及健
    康權，請求被上訴人給付精神慰撫金55萬元，為被上訴人所
    拒絕，並以前詞置辯。兩造均同意簡化本件爭點項目（見本
    院卷第40頁）：㈠被上訴人將甲調查報告作廢，重啟調查之
    行為，是否構成國家賠償法第2條第2項規定之損害賠償責任
    ？㈡上訴人請求被上訴人賠償精神慰撫金55萬元，有無理由
    ？茲分述如下：　　
  ㈠被上訴人依法重啟調查程序，並無違法行使公權力而侵害上
    訴人之名譽權及健康權、：
　⒈按校園性騷擾事件之被害人或其法定代理人得以書面向行為
    人所屬學校申請調查。學校接獲申請或檢舉後，除有不受理
    之事由外，應於3日內交由所設之性平會調查處理。性別平
    等教育法第28條第2項、第30條第1項分別定有明文。學校或
    主管機關發現調查程序有重大瑕疵或有足以影響原調查認定
    之新事實、新證據時，得要求性平會重新調查。性平會於接
    獲學校或主管機關重新調查之要求時，應另組調查小組。亦
    為同法第32條第2項、第33項前段所明文。
　⒉系爭檢舉事件經被上訴人召開性平會就系爭性平案件調查處
    理後，先作成甲調查報告為本件性騷擾不成立之處理建議，
    被上訴人並通知上訴人處理結果，固為兩造所不爭，惟國教
    署通知被上訴人於108年3月19日派員提供實地諮詢輔導服務
    ，就系爭性平案件之審退意見要求被上訴人「說明並確實依
    法做事實論述及認定」等語，並為諮詢輔導建議：「論述是
    否構成性騷擾，其內容應以性別平等教育法的規範要件作成
    評斷，包括當事人的關係與平日互動情況、言行具有性意味
    或性別歧視與否等，若要提及生活指導權仍應敘明援引之法
    規依據，性平會並得決議另組調查小組」等語，有被上訴人
    之簽呈、國教署函文及108年3月19日性別平等教育實地諮詢
    輔會議紀錄在卷可證（見原審卷第109至117頁），足見主管
    機關國教署確有就系爭性平案件為相關之行政指導，甚至建
    議被上訴人另組調查小組而重啟調查程序之情事。至教育部
    110年7月13日臺教授國字第1100074968號函雖稱未請被上訴
    人作廢甲調查報告，且認乙調查報告程序未符規定等語（見
    原審卷第133、134頁），然教育部上開函文僅係表明「未正
    式發函」要求重啟調查之意，不能認為其未曾為相關行政指
    導之事實，以被上訴人之立場而言，當國教署派員實地輔導
    並為前述建議時，被上訴人尊重主管機關建議重啟調查程序
    ，難認其所屬公務員有故意或過失不法執行職務行使公權力
    ，而構成國家賠償法第2條第2項規定之損害賠償責任，是上
    訴人主張被上訴人曲解主管機關意思而違法重啟調查云云，
    並不足採。
　⒊上訴人雖主張被上訴人違法重啟調查程序，侵害其名譽權及
    健康權云云。惟查，被上訴人重啟調查程序，難認有違法行
    使公權力乙節，已如前述，且被上訴人陳明其依校園性侵害
    性騷擾或性霸凌防治準則第31條第1項規定，將系爭性平案
    件之處理結果通知書及調查報告正本通知上訴人本人，並將
    副本檢送予被上訴人學務處及校長室秘書，並未提供予其他
    人（見本院卷第67至69頁），上訴人對此並未予以爭執，系
    爭性平案件依法進行調查程序及其結果，既未予以公開，且
    最後丙調查報告亦認定上訴人並不成立性騷擾行為，上訴人
    有何社會性之評價遭到貶損而致名譽權受損，未見上訴人具
    體說明，已無可採，況上訴人雖主張健康權受損云云，然其
    自承沒有就診紀錄（見本院卷第40頁），證人即上訴人男友
    陳長均雖證稱：從上訴人處得知系爭性平案件，上訴人在調
    查期間半夜會驚醒、哭泣，情緒不穩定等語（見本院卷第41
    、42頁），惟證人陳長均前述證詞僅能證明上訴人有情緒低
    落之事實，難認有健康權實際受損之情事，則上訴人此部分
    主張，亦無可採。
  ㈡上訴人無從請求被上訴人賠償精神慰撫金55萬元：　
    本件被上訴人重啟調查程序之行為，並無違法行使公權力侵
    害上訴人之名譽權及健康權，詳見前述說明，上訴人自無從
    依民法第195條第1項規定請求被上訴人賠償精神慰撫金55萬
    元。
六、綜上所述，上訴人依國家賠償法第2條第2項、民法第195條
    第1項規定，請求被上訴人應給付55萬元，及自起訴狀繕本
    送達之翌日起至清償日止，按年息5%計算之利息，非屬正當
    ，不應准許。從而原審所為上訴人敗訴之判決，並無不合。
    上訴論旨指摘原判決不當，求予廢棄改判，為無理由，應駁
    回其上訴。
七、本件事證已臻明確，兩造其餘之攻擊或防禦方法及所用之證
    據，經本院斟酌後，認為均不足以影響本判決之結果，爰不
    逐一論列，附此敘明。
八、據上論結，本件上訴為無理由，依民事訴訟法第449條第1項
    、第78條，判決如主文。
中　　華　　民　　國　　111 　年　　4 　　月　　12　　日
                  民事第二十五庭
                      審判長法  官  謝碧莉
                            法  官  林晏如
                            法  官  林俊廷
正本係照原本作成。
不得上訴。
中　　華　　民　　國　　111 　年　　4 　　月　　12　　日
  　　　　　　　　　　　　　書記官  葉國乾